【裁判字號】    96,易,744
【裁判日期】    970131
【裁判案由】    傷害
【裁判全文】
臺灣嘉義地方法院刑事判決               96年度易字第744號
公  訴  人  臺灣嘉義地方法院檢察署檢察官
被      告  戊○○
上列被告因傷害案件，經檢察官提起公訴（96年度偵字第3470號
、第7227號），本院判決如下：
    主  文
戊○○傷害人之身體，處有期徒刑捌月。減為有期徒刑肆月，如
易科罰金，以新臺幣壹仟元折算壹日。
    事  實
一、戊○○因於民國96年2 月16日晚上11時許，在嘉義縣東石鄉
    東石村7 號之甲○○住處1 樓客廳內，與乙○○言語不合，
    發生口角爭執，竟基於傷害他人身體之犯意，於翌日凌晨1
    時許，至嘉義縣東石鄉東石村295 號之6 乙○○居所附近巷
    口，持其自路旁撿拾之竹棍毆打乙○○頭部數下，致乙○○
    不支倒地，並受有外傷性顱內出血之傷害。
二、案經乙○○訴由嘉義縣縣警察局朴子分局報請臺灣嘉義地方
    法院檢察署檢察官偵查起訴。
    理  由
一、按被告以外之人於審判外之陳述，雖不符刑事訴訟法第159
    條之1 至第159 條之4 之規定，而經當事人於審判程序同意
    作為證據，法院審酌該言詞陳述或書面陳述作成時之情況，
    認為適當者，亦得為證據。當事人、代理人或辯護人於法院
    調查證據時，知有第159 條第1 項不得為證據之情形，而未
    於言詞辯論終結前聲明異議者，視為有前項之同意，此觀刑
    事訴訟法第159 條之5 規定甚明。查本件被告迄至言詞辯論
    終結前，對於證人丙○○、乙○○、甲○○於警詢中之證述
    ，以及財團法人長庚紀念醫院（下稱長庚醫院）嘉義分院診
    斷證明書、長庚醫院嘉義分院96年7 月9 日 (96) 長庚院嘉
    字第00710 號函暨函附乙○○病歷等證據方法，均未對於證
    據能力聲明異議，復經本院於審理時逐一提示予被告表示意
    見，本院審酌該等言詞陳述及書面陳述之取得過程並無瑕疵
    ，與本案待證事實間復具有相當之關聯性，以之為本案證據
    並無不當，自得採為本件認定事實之基礎，合先敘明。
二、訊據被告對於上開犯罪事實坦承不諱（見警卷第4 至7 頁、
    偵字第3470號卷第8 頁，本院卷第32頁、第83頁），核與證
    人丙○○、甲○○於警詢、偵查及本院審理中證稱：96年2
    月16日晚間，被告與丙○○、乙○○至甲○○位於嘉義縣東
    石鄉東石村7 號之住處喝酒時，被告曾與乙○○發生口角爭
    執（見警卷第1 至3 頁、第11至12頁，偵字第3470號卷第9
    至10頁、第21頁，本院卷第58至61頁）；以及證人乙○○於
    警詢、偵查及本院審理中證稱：96年2 月16日晚間11時許，
    在甲○○之上開住處與丙○○、戊○○喝酒聊天，後來發生
    爭執，戊○○遂於96年2 月17日1 時許至伊位於東石鄉東石
    村295 之6 號之住處附近找伊，後來就被人用木棍朝頭部猛
    打（見警卷第8 至10頁、偵字第3470號卷第40頁、本院卷第
    61至68頁）等語相符。證人丁○○即告訴人乙○○之母亦於
    偵查及本院審理中證稱：當天凌晨1 點多，伊看到綽號「馬
    可」之戊○○經過家門口，早上4 、5 時左右要出去買菜，
    就發現乙○○倒在家門口（見偵字第3470號卷第40頁、本院
    卷第68至70頁）。此外，並有長庚醫院嘉義分院診斷證明書
    2 紙（見警卷第13頁、他字第639 號卷第2 頁）、長庚醫院
    嘉義分院96年7 月9 日 (96) 長庚院嘉字第00710 號函（見
    偵字第3470號卷第51頁）暨函附乙○○病歷等件在卷可佐。
    堪認被告具任意性之自白與事實相符，其犯行堪以認定。
三、論罪科刑：
(一)核被告所為，係犯刑法第277 條第1 項之普通傷害罪。公訴
    意旨雖認被告係與丙○○共同毆打告訴人，惟丙○○自警詢
    、偵查至本院審理中，均矢口否認參與本件傷害犯行，且告
    訴人乙○○及證人丁○○對於案發當時是否曾看到丙○○乙
    節之證述，前後亦有不一，告訴人復已於一審辯論終結前撤
    回對於丙○○之傷害告訴，而由本院就丙○○被訴傷害部分
    另為諭知公訴不受理之判決，故本件尚難認被告戊○○係與
    丙○○共犯傷害罪，而論以共同正犯，附此敘明。
(二)爰依被告之供述及卷附其臺灣高等法院被告前案紀錄表，審
    酌：被告國中肄業之智識程度，抓鰻苗維生，與太太及3 名
    子女同住之生活狀況，未曾因犯罪受刑之宣告之素行，及其
    僅因細故即以竹棍毆打告訴人之頭部，致告訴人外傷性顱內
    出血，所受傷害非輕，雖於本院審理中與告訴人調解成立，
    惟嗣後竟未依調解條件履行，且案發至今已近1 年，迄未對
    告訴人為任何賠償（見本院卷第19至20頁、第71頁、第74頁
    ），然其犯後自警詢、偵查及本院審理中，均坦承犯罪，態
    度尚可等一切情狀，認公訴人求處被告有期徒刑10月，稍有
    過重，應量處如主文所示之刑，以示懲儆。
(三)末按犯罪在96年4 月24日以前者，有期徒刑減其刑期二分之
    一，中華民國九十六年罪犯減刑條例第2 條第1 項第3 款定
    有明文。被告係於96年2 月17日為本件犯行，復無不得減刑
    之例外情形，爰依上開規定，減其宣告刑如主文所示，併諭
    知減刑後易科罰金之折算標準。另被告用以毆打告訴人之竹
    棍1 支，未據扣案，雖為被告供本件犯罪所用之物，惟被告
    陳稱係於路邊隨手撿拾，既無證據足認該竹棍係屬被告所有
    ，自不得予以宣告沒收，併予敘明。
據上論斷，應依刑事訴訟法第299 條第1 項前段，刑法第第277
條第1 項、第41條第1 項前段，刑法施行法第1 條之1 第1 項、
第2 項前段，中華民國九十六年罪犯減刑條例第2 條第1 項第3
款、第7條、第9條，判決如主文。
本案經檢察官江金星到庭執行職務。
中    華    民    國    97    年    1     月    31    日
                  刑事第三庭  法  官  陳 蒨 儀
上列正本證明與原本無異。
如不服本判決，應於判決送達後十日內向本院提出上訴狀，上訴
書狀依法應敘述具體理由，如未敘述具體理由者，應於上訴期間
屆滿後二十日內補提理由書於本院（均應附繕本）。告訴人或被
害人如對於本判決不服者，應具備理由請求檢察官上訴，其上訴
期間之計算係以檢察官收受判決正本之日期為準。
中    華    民    國    97    年    1     月    31    日
                              書記官  楊 國 色
附錄論罪法條全文：
中華民國刑法第277條第1項
傷害人之身體或健康者，處3 年以下有期徒刑、拘役或1 千元以
下罰金。


司法院資訊處製作；財團法人民間司法改革基金會備份。
